臺灣臺中地方法院刑事判決　　　　　　　94年度易字第900號
公訴人　臺灣臺中地方法院檢察署檢察官
被　　　告　乙○○
上列被告因詐欺案件，經檢察官提起公訴（94年度偵字第4554號
）及移送併辦 (94年度偵字第八八二七號)，本院判決如下：
    主    文
乙○○共同連續商業負責人以明知為不實之事項，而填製會計憑
證，處有期徒刑陸月，如易科罰金，以參佰元折算壹日。
    犯罪事實
一、乙○○與設於臺中市西屯區○○○路○段一之十八號七樓「
 　 群祥行銷顧問有限公司」（下稱群祥公司，實際辦公室地址
　  為臺中市○○區○○路四段二六七號）」之負責人丙○○ (
　  業經本院以九十四年度易字第二○九三號判處有期徒刑五月
    確定)及年籍住居所均不詳之成年男子「郭俊良」、成年女
    子「龔筠婷」等人，共同基於意圖為自己不法所有之概括犯
    意聯絡及與「郭俊良」、後述之歐陽天羿 (係設於臺中市○○路○段五五三號「聯強資訊社電腦公司」之負責人，業經
    本院以九十四年度訴字第五○六號判處有期徒刑五月，緩刑
    二年確定)、熊珮茹（係設於臺中市○○區○○路四段七六
    號一樓「五伏實業有限公司」之負責人，屬商業登記法第九
    條規定之商業負責人，另經臺灣臺中地方法院檢察署檢察官
    以九十三年度偵緝字第九六八號移由臺灣高等法院臺中分院
    併案審理）、簡同春（係設於臺中市○區○○路二○三號「
    葳華企業股份有限公司」之負責人，屬商業登記法第九條規
    定之商業負責人，由臺灣臺中地方法院檢察署檢察官另案偵
    結）、真實姓名年籍不詳綽號「阿姐」之成年女子、蔡詠宇
    及己○○，共同基於明知為不實之事項，而填製會計憑證之
    概括犯意聯絡，先後為下列犯行：(一)由丙○○、乙○○、
    「郭俊良」於民國九十一年十一月間，在報紙上刊登應徵小
    額信貸助理工作之求職廣告，待有應徵者上門，丙○○、乙○○、「郭俊良」等人即分別向之詐稱若欲成為公司員工，
    須先繳納保證金，且職位愈高，日後可抽取傭金之比例愈高
    等語。渠三人即共同以此一詐術，自九十一年十一月初某日
    起，至同年月上旬某日止，分別向戊○○、甲○○、蔡詠宇
    （原名蔡惠娟，下稱蔡詠宇）、丁○○及己○○等五人，分
    別詐得新臺幣（下同）二萬元、一萬元、二萬元、一萬五千
    元及一萬元之現金 (各被害人遭詐騙情節詳如附表編號一至
    五號所示)。(二)其中蔡詠宇及己○○均因乙○○、「郭俊
    良」要求繳交保證金當時，一時無現金可供繳納，乃均由乙○○指示「郭俊良」帶同蔡詠宇及己○○以刷卡借現金方式
    繳交保證金，其詳為「郭俊良」先於九十一年十一月七日 (
    蔡詠宇求職當日)，帶同蔡詠宇至上址歐陽天羿所開設之「
    聯強資訊社電腦公司」，由歐陽天羿以簡同春提供之「葳華
    企業有限公司」信用卡刷卡機，供蔡詠宇連續二次刷卡借現
    金，刷卡金額分別為九千四百八十元及一萬三千二百七十二
    元(計二萬二千七百五十二元)，蔡詠宇實際僅取得二萬零六
    百餘元，蔡詠宇取得現金後，並將其中二萬元交予乙○○。
    嗣於同年十一月十二日 (己○○求職當日)，由「郭俊良」
    帶同己○○至上址歐陽天羿所開設之「聯強資訊社電腦公司
    」，以由熊珮茹提供之「熊的店」（五伏實業有限公司）信
    用卡刷卡機，供己○○刷卡借現金，刷卡金額為一萬二千元
    ，己○○實際僅取得一萬元，並交由「郭俊良」負責收取。
    事後歐陽天羿即持蔡詠宇、己○○之刷卡簽帳單等資料，向
    申請簽約之中國信託商業銀行信用卡中心申請付款，資以行
    使，以上述假消費真借貸方式詐取蔡詠宇、己○○虛偽刷卡
    之簽帳金額（無積極證據足認乙○○、「郭俊良」、蔡詠宇
    及己○○等人就此部分亦具有不法所有意圖），因而侵害中
    國信託商業銀行對於帳務管理之正確性。嗣因丙○○、乙○○及「郭俊良」三人得款後，旋於九十一年十一月十三日向
    戊○○、甲○○、蔡詠宇、丁○○及己○○五人佯示公司要
    搬家，請渠等先停止上班等候通知，待同年月十六日再回公
    司上班，隨即將公司搬遷一空，戊○○、甲○○、蔡詠宇、
    丁○○及己○○等人於同年月十六日回公司上班時，發覺公
    司已人去樓空，且丙○○雖假意應允返還保證金，卻迄未依
    約履行，始知受騙。
二、案經丙○○及本院分別向臺灣臺中地方法院檢察署檢察官告
    發，由該署檢察官偵查起訴及移送併辦。
    理  由
一、訊據被告乙○○固對於其為群祥公司經理，公司負責人為丙○○，「郭俊良」為副理，渠等確有刊登小額信貸之徵才廣
    告，並向戊○○、甲○○、蔡詠宇、丁○○及己○○五人分
    別收取二萬元、一萬元、二萬元、一萬五千元及一萬元之現
    金，其中蔡詠宇確係伊叫「郭俊良」帶同前往刷卡換現金等
    事實，惟矢口否認有何共同詐欺及違反商業會計法犯行，辯
    稱略以：本案伊也是被害人，因伊也是這樣進入公司任職，
    當初丙○○成立公司時，告訴伊貸款行業不錯，利潤很高，
    所以請伊過去任職，期間丙○○利用各種名義向伊收取約四
    、五萬元，實際上就是保證金。且丙○○說貸款這個行業會
    直接跟客戶接觸金錢，公司基於要保護自己的立場，所有員
    工都要繳交保證金，等員工離職才退還，伊認為合理，贊成
    丙○○的作法，故伊也是以相同方法對求職者說，求職者需
    繳交之保證金原則上為二萬元，但並非硬性規定，如果僅繳
    交一萬元亦可，公司係規定等級愈高可以抽取的成數就愈高
    ，最高等級是伊擔任之經理，其次是副理「郭俊良」，其餘
    求職者均屬主任職位。此外，通知員工說明天不用上班的人
    不是伊，而是「郭俊良」。當初是伊與丙○○、「郭俊良」
    三人聊天時，丙○○說公司有意思要搬遷，公司搬遷當日伊
    雖有在場，但伊並不知公司係搬至何處，事後為何「郭俊良
    」通知求職者說明天不用來，伊也不清楚。另戊○○在公司
    搬遷時，也有在公司內。再者，戊○○雖有繳交保證金予伊
    ，蔡詠宇雖有由「郭俊良」帶去刷卡換現金，惟戊○○及蔡
    詠宇所繳交之保證金，伊均交予丙○○之女友「龔筠婷」，
    伊並非本案共犯云云。惟查：
(一)右揭事實，業據證人即被害人戊○○於告訴狀中；證人即被
    害人甲○○於本院九十三年度易字第二○九三號審理中及本
    案審理中；證人即被害人丁○○於警詢、偵查、本院九十三
    年度易字第二○九三號審理中；證人即被害人蔡詠宇於警詢
    、偵查、本院九十三年度易字第二○九三號審理中、九十四
    年度訴字第五○六號審理中及本案審理中；證人即被害人己○○於警詢、偵查、本院九十三年度易字第二○九三號審理
    中證述綦祥，核與證人即共同正犯歐陽天羿於本院九十四年
    度訴字第五○六號刑事案件偵審中證述情節；證人即告發人
    丙○○於偵審中證稱：伊確是群祥公司負責人，蔡惠娟、己○○、丁○○、戊○○均有至公司應徵助理，公司業務由乙○○在現場負責，伊雖是實際負責人，但很少到公司，「龔
    筠婷」雖是合夥人，但並非伊女友等語情節相符。此外，復
    有本院九十年度訴字第一九七八號判決、九十四年度訴字第
    五○六號判決、葳華企業有限公司之收據、簽帳單、五伏實
    業有限公司收據及「熊的店」簽帳單、蔡詠宇繳付信用刷卡
    消費款項之郵政劃撥儲金存款收據五紙、財團法人金融聯合
    徵信中心－五伏實業有限公司、葳華企業有限公司、財政部
    臺灣省中區國稅局營業人銷售額與稅額申報書、臺中市營業
    人銷售額與稅額申報書、己○○假消費之收據、中國信託商
    業銀行特約商店合約書、車號查詢汽車車籍表及臺中市北屯
    區調解委員會調解書等件附卷可資佐證。參之，被告於九十
    四年一月二十一日本院九十三年度易字第二○九三號刑事案
    件審理中具結作證時自承：伊與「郭俊良」係在聯昭企業社
    同事時認識，也是好朋友，因為聯昭企業社業務比較不正常
    ，伊乃介紹「郭俊良」來群祥公司上班，群祥公司於九十一
    年十一月間，所刊登的廣告是伊與「郭俊良」自費刊登。戊○○、蔡惠娟、丁○○、己○○、甲○○等人所看到的求職
    廣告也是渠等所刊登，戊○○等五人所繳的保證金，伊都會
    先經手，再由伊交給丙○○，而丙○○也會按抽成的成數分
    給伊款項，伊可從交予丙○○之保證金中抽取百分之六十。
    又「公司搬遷時並未打包，是突然搬遷」。搬公司當時伊有
    叫「郭俊良」上搬家公司的車，公司搬走之後丙○○有來質
    問伊是不是伊將公司搬走。另當初公司要搬時伊與「郭俊良
    」確有通知員工等候通知到新地點上班。公司搬走後伊手機
    確有停話之事實等語，益徵戊○○等五位被害人指述被騙情
    節非虛。再佐以戊○○、甲○○、蔡詠宇、丁○○及己○○
    等五人，於九十一年十一月初至上旬某日間，繳交保證金計
    七萬五千元後，被告及丙○○、「郭俊良」及「龔筠婷」等
    人旋於同年月中旬 (十四日左右)，短短數日內即將公司搬
    遷一空，且迄未依約返還保證金予被害人等等節，足見被告
    、丙○○、「郭俊良」及「龔筠婷」等四人確自始即有向戊○○、甲○○、蔡詠宇、丁○○及己○○等五人詐取「保證
    金」之不法所有意圖至明。
(二)被告雖辯稱伊亦有繳交保證金，伊亦係被害人云云。惟被告
    就其究係如何繳交保證金一節，於九十四年一月二十一日本
    院九十三年度易字第二○九三號上開刑事案件審理中先係陳
    稱：「（你本身有無交保證金？）當初並沒有說是保證金，
    是用變相的跟我收錢。」、「（如何變相？）用貸款名義去
    ，說他要幫我貸款，叫我拿錢給他，被告 (指丙○○)就有
    辦法幫我貸下來，『結果沒有貸下來』。」云云，於本案本
    院準備程序中則先係辯稱：「．．，　其間丙○○利用「各
    種名義」跟我收去很多錢，實際上就是保證金，總共前後向
    我收取四、五萬元．．。」云云，繼於本案審理中又改稱：
    「請求傳訊證人江貴昌，詳細地址不知道，待證事實：當初
    告訴人丙○○有拿本票給我，證明他有跟我收三萬元，是以
    借錢名義跟我拿的，他本來說過幾天要還我，後來沒有還我
    ，但事後才跟我說是保證金。」云云，核被告所辯情節先後
    不一，已難遽信，且丙○○幫被告辦理貸款結果既未核貸，
    如何能謂被告有「繳」保證金予丙○○。再者，被告未曾繳
    交保證金予丙○○，被告所提出丙○○簽發之本票，實係三
    萬元借款之擔保，業經證人丙○○於審理中結證在卷，核與
    被告於九十四年一月二十一日本院九十三年度易字第二○九
    三號刑事案件審理中陳明：「．．．，被告（即丙○○）私
    底下有跟我借錢，我想說當經理就沒有積極的要錢，他跟我
    借三萬元，說要給我利息也沒有給過利息，「也有簽本票給
    我」，當時我財務有困難，我需要去辦現金卡，他跟我收二
    萬元，結果也沒有辦成。」、「（何時辦現金卡？）我一進
    公司時。」等語情節相符。參之，被告既亦認同丙○○所述
    應收保證金之看法，則丙○○向被告收取保證金即屬應然，
    丙○○何須向被告借款該筆三萬元，並簽發本票供作擔保，
    被告所辯顯與事理有違，尚難採信。再被告既稱丙○○係以
    借款名義向其收取三萬元，此節亦為丙○○所不否認，則被
    告請求傳訊證人江貴昌部分，本院認核無必要，附此敘明。
(三)對於群祥公司何以搬離原址一節，被告於九十四年一月二十
    一日本院九十三年度易字第二○九三號審理中先係辯稱：「
    （公司搬走這件事你知否？）我知道。」、「（為何搬走？
    ）理由是我以為被告 (即丙○○，下同)不做了。」、「（
    被告跟你說不做了？）沒有，但是被告都不來公司。」、「
    （東西搬到哪裡？）家具行搬走了，搬到哪裡我也不知道。
    」、「(為何你不知道搬到哪裡去？）搬的人不是我請的，
    我以為是被告請來搬的。」、「（搬走的東西有哪些？）全
    部搬走，有桌椅、白板、小東西、電腦、文件。」、「（是
    否郭俊良　搬的？）我不清楚，公司裡面的是非很多，．．
    　」、「（公司要搬家這件事何人告訴你？）沒有人告訴我
    ，搬家的人直接跟我說老闆要搬家，要搬東西，就搬了。」
    、「（郭俊良知否要搬家這件事？）郭俊良當時才知道　，
    我們當時的想法就以為是被告要搬，所以就讓他們搬。」、
    「（當初公司要搬時有無跟員工說要等候通知到新地點上班
    ？）有。」、「（何人通知？）我和郭俊良通知的，因為
    之前被告就說要搬到別的地方去。」、「（有無搬到新址？
    ）沒有，只有籌畫。」、「（有無去看過新址？）沒有。」
    、「（搬遷之後有無通知員工說要到何處上班？）沒有，因
    為不知道到哪裡上班。」、「（當時何人說要搬去哪裡？）
    我有叫郭俊良上搬家公司的車，我不想他們把東西搬走，但
    是郭俊良在途中就被趕下車。」、「（告訴員工要搬家，是
    何人告訴你的？）並沒有特定去轉達員工說要搬家，是事先
    跟被告在聊天時，被告說要搬家，因為公司人越來越多，要
    換個地方。」云云。查，被告就丙○○何以要搬離公司一節
    ，先係辯稱：伊「以為」丙○○不做了，公司要搬家這件事
    沒有人告訴伊，搬家的人直接對伊說老闆要搬家，要搬東西
    ，就搬了，「郭俊良」也是當時才知道云云，旋又改稱：丙○○事前即稱因為公司人越來越多，要換個地方云云，核其
    所辯先後不一，且丙○○既積欠被告款項未償，被告復為群
    祥公司經理，丙○○亦很少至公司，則被告豈有不知公司要
    搬至何處，遽讓不知是何人找來之搬家公司將公司內物品悉
    數搬走，且不知要搬至何處之理？是被告此部分所辯顯與常
    情不符，亦難採信。
(四)依一般交易上之經驗，以信用卡刷卡消費，特約商店必須製
    作簽帳單一式三聯，由刷卡人於其上簽名認證後，特約商店
    除將其中一聯交由刷卡人收執，一聯持向財團法人聯合信用
    卡處理中心或發卡銀行請款外，另一聯則由特約商店留存作
    為內部憑證，再憑以製作記帳憑證並登入帳簿，於此，簽帳
    單乃足以證明會計事項發生之會計憑證，並無疑義（最高法
    院九十年度臺非字第二○號判決，九十年度臺上字第八二○
    號判決要旨參照）。查，被告、「郭俊良」、蔡詠宇、詹智
　　淵、毆陽天羿、「阿姐」等人，均明知蔡詠宇及詹智淵二人
   ，並無刷卡消費之事實，竟由蔡詠宇與詹智淵持信用卡，以
    簡同春提供之「葳華企業股份有限公司」及熊珮茹提供之「
    五伏實業有限公司」刷卡機刷卡借錢，並由蔡詠宇及詹智淵
    在「信用卡簽帳單」上簽名，佯示蔡詠宇及詹智淵係在該二
    特約商店消費，則被告、「郭俊良」、蔡詠宇及詹智淵等人
    ，在主觀上自亦具有明知為不實之事項，而填製該等「信用
    卡簽帳單」之犯意甚明。又被告、「郭俊良」、蔡詠宇、詹
    智淵、「阿姐」及歐陽天羿雖均非「葳華企業股份有限公司
    」及「五伏實業有限公司」之負責人，而不具商業負責人之
    身分，惟既與具有商業負責人身分之簡同春及熊珮茹，具有
    共同之犯意聯絡，與行為分擔，依刑法第三十一條第一項規
    定，被告、「郭俊良」、蔡詠宇、詹智淵、「阿姐」及歐陽
    天羿等人，即均共同犯有商業會計法第七十一條第一款之明
    知不實事項填載會計憑證罪。
（五）再信用卡發卡銀行如知有「假消費、真刷卡」之情形，會
      拒絕付款給特約商店，而特約商店之負責人如已明知持卡
      人並無實際消費事實，猶製作簽帳單而予融資借款，並持
      以向金融機構請領帳款，自無異於使用詐術，而該當於刑
      法上所稱之詐欺行為。其犯罪行為迄銀行付款給特約商
      店時，已達既遂之程度，不因借款人嗣後有無依約向銀行
      繳款而受影響，臺灣高等法院暨所屬法院九十年度法律座
      談會法律問題研討結論，固採此見解。惟查，蔡詠宇及己○○係遭被告等人詐騙，為能在群祥公司任職，賺取薪資
      ，且一時無現金可繳納「保證金」，始以上開方式向歐陽
      天羿「借款」以繳交「保證金」予群祥公司，業據證人蔡
      詠宇及己○○於偵審中供明在卷。準此，即難遽認蔡詠宇
      及己○○於刷卡借現金當時，主觀上即具有拒不給付刷卡
      金額之不法所有意圖。再被告既係為騙取蔡詠宇及己○○
      之「保證金」，始令「郭俊良」帶同蔡詠宇及己○○以刷
      卡借現金方式，詐取蔡詠宇及己○○繳交之「保證金」，
      達成渠等向蔡詠宇及己○○詐取財物之目的，亦難認被告
      主觀上具有向信用卡發卡銀行詐欺取財之犯意，且此部分
      未經起訴，本院亦無由審理。又被告係因舊識兼好友「郭
      俊良」表示有管道可刷卡借現金，方令「郭俊良」帶同蔡
      詠宇及詹智淵二人前往刷卡借款用以繳付「保證金」，而
      應徵者所繳交之「保證金」被告可從中抽得百分之六十，
      及丙○○平時確實甚少至公司，蔡詠宇、詹智淵應徵時，
      係由被告與「郭俊良」面識處理等情，業經被告於審理中
      陳明在卷，丙○○亦否認就此部分刷卡借款部分具有犯意
      聯絡，即難遽認丙○○就被告等此部分行為，亦屬共同正
      犯，均附此敘明。
（六）綜上所述，被告所辯並非可採，本案事證明確，被告犯行
      堪以認定。
二、核被告乙○○所為，係犯刑法第三百三十九條第一項之詐欺
    取財罪及商業會計法第七十一條第一款之明知不實事項填載
    會計憑證罪。又被告所犯之明知不實事項填載會計憑證罪，
    原即含有業務上登載不實之本質，即不應再論以刑法第二百
    十六條、第二百十五條之罪名。被告與丙○○、「郭俊良」
    及「龔筠婷」等人間，就上開詐欺取財犯行部分；被告與「
    郭俊良」、歐陽天羿、熊珮茹、簡同春、真實姓名年籍不詳
    綽號「阿姐」之成年女子、蔡詠宇及己○○等人間，就上開
    明知為不實之事項，而填製會計憑證之犯行部分，各具有犯
    意聯絡及行為分擔，均為共同正犯（其中就違反商業會計法
    之身分犯部分，被告並依刑法第三十一條第一項論以共同正
    犯）。被告所犯詐欺取財及明知為不實之事項，而填製會計
    憑證之犯行，均時間緊接，觸犯構成要件相同之罪名，各顯
    係基於概括之犯意反覆為之，各為連續犯，各應依刑法第五
    十六條規定以一罪論，均加重其刑。又被告所犯上開二罪間
    ，有方法結果之牽連關係，應從一較重之明知為不實之事項
    ，而填製會計憑證罪處斷。再被告明知為不實之事項，而填
    製會計憑證犯行部分，雖未據檢察官起訴，惟既與經檢察官
    起訴部分具有牽連犯之裁判上一罪關係，而為起訴效力所及
    ，本院自應併予審理。又檢察官移送併辦，與經起訴之詐欺
    取財部分，核屬事實上同一，本院自應予以審理，均附此指
    明。爰審酌被告等共同正犯趁人謀職之際，向人詐取「保證
    金」，惡性非輕，所詐得之金額計為七萬五千元，尚非甚鉅
    ，及被告犯罪後猶飾詞圖卸罪責，未見悔意，且迄未賠償被
    害人所受損害等一切情狀，量處如主文所示刑，並諭知易科
    罰金之折算標準。
據上論斷，應依刑事訴訟法第二百九十九條第一項前段，商業會
計法第七十一條第一款、刑法第十一條前段、第二十八條、第三
十一條第一項、第五十六條、第三百三十九條第一項、第五十五
條、第四十一條第一項前段，罰金罰鍰提高標準條例第一條前段
、第二條，判決如主文。
中　　華　　民　　國　　94　　年　　8 　　月　　25　　日
                       臺灣臺中地方法院刑事第十庭
                             審判長法  官  郭瑞祥
                                   法  官  黃炫中
                                   法  官  江奇峰
上正本證明與原本無異。
如不服本判決，應於送達後十日內向本院提出上訴狀（須附繕本
），上訴於臺灣高等法院臺中分院。
                                   書記官  陳美年
中　　華　　民　　國　　94　　年　　8 　　月　　25　　日
附錄論罪科刑法條
商業會計法第七十一條第一款：
商業負責人、主辦及經辦會計人員或依法受託代他人處理會計事
務之人員有左列情事之一者，處五年以下有期徒刑、拘役或科或
併科新臺幣十五萬元以下罰金：
一、以明知為不實之事項，而填製會計憑證或記入帳冊者。
刑法第三百三十九條第一項：
意圖為自己或第三人不法之所有，以詐術使人將本人或第三人之
物交付者，處五年以下有期徒刑、拘役或科或併科一千元以下罰
金。
附表：
一、戊○○於九十一年十一月五日，至群祥公司天津路四段二六
    七號之辦公室求職，即由自稱經理之乙○○負責應徵，並以
　　前揭之方式，對戊○○詐騙，使戊○○不疑有他，陷於錯誤
　  ，於九十一年十一月六日中午，交付保證金二萬元予乙○○
    並開始上班，惟並未安排任何工作。二日後，丙○○又向戊○○詐稱，公司要搬遷，只要再繳十萬元保證金，即可升主
    任，因戊○○無力繳納而拒絕。
二、蔡惠娟於九十一年十一月七日至群祥公司上述辦公室求職，
    由自稱經理之乙○○負責應徵，並以前揭之方式，對蔡惠娟
　　詐騙，使蔡惠娟不疑有他，陷於錯誤，於當日下午以前述刷
　  卡借現金方式，交付保證金二萬元予乙○○，並於同年月十
    一日開始上班，惟並未安排任何工作。
三、丁○○於九十一年十一月十一日至前開群祥公司辦公室求職
    ，由自稱副理之「郭俊良」負責應徵，並以前揭之方式，對
　　丁○○詐騙須繳交二萬元保證金，丁○○不疑有他，陷於錯
　　誤，但因錢不夠，故於當日僅交付保證金新臺幣一萬五千元
　  予「郭俊良」，並於同日即開始上班，惟並未安排任何工作
    。
四、己○○於九十一年十一月十二日至群祥公司辦公室求職，由
    自稱副理之郭俊良負責應徵，並以前揭之方式，對己○○詐
    騙須繳交一萬元保證金，己○○不疑有他，陷於錯誤，於當
    日即以上述刷卡借現金方式，交付保證金一萬元予「郭俊良
    」，並於翌日開始上班，惟並未被安排任何工作。
五、甲○○於九十一年十一月初某日，經聯昭公司仲介至群祥公
    司求職，即由負責人陳位偉負責應徵，並以前揭之方式，對
    甲○○詐騙，使甲○○不疑有他，陷於錯誤，交付保證金一
    萬元予丙○○並開始上班，惟並未安排任何工作。
